臺灣臺南地方法院民事判決　　　　　　　99年度訴字第1360號
原　　　告　尤國旗
被　　　告　蔡佳璋
　　　　　　陳月珠
上　 1　人
訴訟代理人　劉碧珍
上列當事人間請求拆屋還地等事件，經本院於民國100年3月4日
言詞辯論終結，判決如下：
    主      文
被告陳月珠應給付原告新臺幣壹萬零伍佰柒拾玖元。
原告其餘之訴駁回。
訴訟費用由被告陳月珠負擔百分之一，餘由原告負擔。
    事實及理由
一、本件被告蔡佳璋經合法通知，未於最後言詞辯論期日到場，
    核無民事訴訟法第386條所列各款情形，爰依原告之聲請，
    由其一造辯論而為判決。
二、原告起訴主張：
  (一)原告所有坐落臺南市○○區○○段133-5地號土地（下稱系
    爭土地），係臺南市安南地政事務所依據本院88年度家訴字
    第62號分割共有物判決逕為分割登記。本院88年度家訴字第
    62號分割共有物事件審理時，經本院到現場勘驗，上開系爭
    土地係屬空地，惟於民國98年間，原告欲處分系爭土地時，
    始發現被告蔡佳璋所有如臺南市安南地政事務所99年12月10
    日複丈成果圖所示編號A1、A2、A3之未保存登記建物（下稱
    編號A1、A2、A3建物）及被告陳月珠所有如上圖所示編號C1
    之未保存登記建物（下稱編號C1建物），無權占用原告所有
    之系爭土地，被告蔡佳璋占用面積共37.54平方公尺（下稱
    系爭被告蔡佳璋占用土地），被告陳月珠占用面積共20. 75
    平方公尺（下稱系爭被告陳月珠占用土地），顯無法律上之
    原因，依民法第767條規定，被告自應遷出上開建物並拆除
    地上物，將土地返還原告。又被告蔡佳璋在法院拍得同上段
    133-6地號土地，其上未保存登記建物即屬於得標人所有。
    又被告無權占用並受有利益，按系爭土地99年申報地價每平
    方公尺新臺幣（下同）1,120元之百分之十計算，被告蔡佳
    璋應按年給付4,916元、被告陳月珠應按年給付4,739元之相
    當於租金之不當得利，並請求被告自89年11月15日起至返還
    土地之日止，分別按年給付之。
  (二)並聲明：求為判決：
    1.被告蔡佳璋應將坐落原告所有系爭土地上編號A1、A2、A3
      建物騰空及拆除，並將系爭被告蔡佳璋占用土地返還原告
      ，並自89年11月15日至返還土地之日止，按年給付4,916
      元。
    2.被告陳月珠應將坐落原告所有系爭土地上編號C1建物騰空
      及拆除，並將系爭被告陳月珠占用土地返還原告，並自89
      年11月15日至返還土地之日止，按年給付4,739元。
三、被告蔡佳璋未於最後言詞辯論期日到場，亦未提出書狀作何
    聲明或陳述，惟其曾於99年11月25日言詞辯論期日到庭抗辯
    ：被告蔡佳璋係自本院購得臺南市○○區○○段133-6地號
    土地，土地上房屋並不是被告蔡佳璋的，被告蔡佳璋亦不知
    房屋所有權人為何人。被告蔡佳璋於向法院購買133-6地號
    土地時，其上建物所在位置就已經超過133-6地號土地等語
    。並聲明：求為判決：駁回原告之訴。
四、被告陳月珠則以：
  (一)被告陳月珠之房屋坐落於原告所有系爭土地上已有40幾年，
    房屋增建部分依房屋稅籍證明也有30幾年之久，如依原告請
    求拆屋還地，實不符合比例原則，被告陳月珠願以當期公告
    現值買下系爭被告陳月珠占用土地面積。被告陳月珠無理由
    支付原告所要求相當於租金之損害賠償。且被告陳月珠所有
    坐落於臺南市○○區○○段133-8地號及133-5地號上之房屋
    已有40幾年，依照民法第769條規定，被告乃和平、公然、
    繼續占有該土地超過20年，得請求將系爭被告陳月珠占用土
    地登記為被告陳月珠所有。又被告陳月珠已於99年4月間將
    其所有坐落於臺南市○○區○○段133-8地號及133-5地號上
    之房屋（門牌號碼為臺南市○○區○○街222巷65號及69號
    ）贈與女兒劉碧珍。
  (二)就原告所主張本院88年度家訴字第62號分割共有物事件之意
    見：
    1.因當時被告陳月珠人在加拿大，因此無法得知本院當時在
      審理該案，亦未出庭，所以不知道土地的分割情形，直至
      95年間，被告回到臺灣時，稅捐處寄了一張2萬多元的稅
      單，才得知法院強制分割之事，該年有一位陳代書到家中
      說，因為被告陳月珠就該案並未出庭，所以此強制分割案
      件不能辦理，且並未分割到房子的原基地，叫我們不用擔
      心，所以被告陳月珠不知道分割已經完成，只待被告蓋章
      即完成強制分割，殊不知造成今日土地之糾紛。
    2.被告陳月珠直至98年才得知土地分割之錯誤，而造成與原
      告有糾紛，被告陳月珠非常無奈，也是受害者，被告陳月
      珠於99年曾至安南地政事務所要求再鑑定，辦理鑑定之人
      員向被告陳月珠說明，依航測圖所示，原告鑑界無誤，在
      分割時，原告所得到的面積乃屬被告陳月珠原來已有40幾
      年的房屋所坐落地土地，而被告陳月珠得到房屋右側的
      133-2 地號土地，但此該筆土地是當初地主做為馬路用之
      土地，本屬原告分割繼承前所有之土地，40幾年前已有該
      馬路，不知道當時為何要如此分割，實有違常理。
    3.雖然已經過分割追訴期，因被告陳月珠也有疏忽，故被告
      陳月珠拜訪原告所聘請之代書溝通，向代書表示願意以公
      告現值購買土地，原告都不表示意見，因這也非被告陳月
      珠的錯，且被告陳月珠不是專家，不懂分割之事，亦無侵
      占之意，而且右側馬路即13 3-2地號土地之面積，應可換
      回被告陳月珠後面已建築之面積。但事情已成事實，被告
      陳月珠也是受害者，希望能以公告現值買回系爭土地。
    4.再者，被告陳月珠從閱卷中發現，原告在88年8月27日之
      起訴狀訴之聲明記載「土地應予以分割，以佔有現況分割
      」，即應表示原告也同意在分割土地時，不應割到原有地
      上建築物之土地，被告陳月珠所有之房屋自55年就已經存
      在，不知為什麼在分割時還是割到被告陳月珠的建築物所
      屬的土地？就99年12月10日臺南市安南地政事務所的土地
      複丈成果圖來看，被告陳月珠房屋所坐落的面積及位置本
      應該是C1加上133-8地號土地，但在經判決分割後卻變成
      C3 加上133-8地號土地，C3現作為道路用地的部分（被告
      100 年1月17日民事答辯狀附件二所示，本院卷第71頁）
      。就判決分割時原告所主張「土地應予以分割，以佔有現
      況分割」，C3非被告陳月珠所佔有的部分，卻將該土地分
      割給被告，實有違背判決分割時，所做訴之聲明，並也造
      成被告陳月珠莫大的損失。
  (三)被告陳月珠所有之本建築物自55年以來已經有44年，雖未辦
    理保存登記，但是根據建築法公布之時間為60年12月23日，
    本建物是在之前就已經興建完畢，根據法律不溯及既往原則
    ，本建物亦為合法之建築且具有房屋稅之稅籍證明，應受到
    法律的保障。就本建物乃為三層樓加強磚造之合法建築物而
    原告所堅持被告陳月珠占有之土地為20.75平方公尺，若是
    拆屋還地，重新建築之費用和被告陳月珠買下原告的土地之
    價值相比，實不符合比例原則，今被告陳月珠也願意買下原
    告之土地，減輕兩造之損失。
  (四)並聲明：求為判決：駁回原告之訴。
五、不爭執事項：
  (一)原告為系爭土地所有權人，權利範圍全部。
  (二)被告陳月珠為坐落原告所有系爭土地上編號C1建物之所有權
    人，並已於99年4月間贈與其女劉碧珍。
  (三)臺南市○○區○○段133地號土地原為訴外人陳慧懋、陳馨
    棻、施黃涼、許福耀、陳平、尤兩義、侯尤碧雲、尤夜合、
    原告與被告陳月珠所共有，經訴外人陳慧懋於88年8月27日
    起訴請求分割共有物，經本院於89年3月3日以88年度家訴字
    第62號判決共有物分割，原告分得系爭土地，被告分得同段
    133-8地號土地，該判決於89年4月10日確定。
  (四)被告蔡佳璋以訴外人許福耀向其借款500,000元，約定清償
    期為87年7月16日，許福耀並以臺南市○○區○○段133地號
    土地設定抵押權為擔保，設定權利範圍為60588分之7209，
    詎許福耀屆期不為清償為由，向本院聲請拍賣抵押物，經本
    院於88年1月8日以88年度拍字第58號裁定准予拍賣抵押物。
    被告蔡佳璋乃於88年3月23日再具狀聲請拍賣抵押物，於89
    年12月8日特別拍賣時，被告蔡佳璋聲明願以該次拍賣最低
    價額承受，本院乃於91年7月12日、92年3月17日核發權利移
    轉證書，由被告蔡佳璋承受臺南市○○區○○段第133、133
    -1、133- 2、133-3、133-4、133-5、133-6、133-7、133-8
    地號土地，權利範圍均為60588分之7209。
六、本件爭點：
  (一)被告蔡佳璋是否為坐落原告所有系爭土地上編號A1、A2、A3
    之未保存登記建物之所有權人或有事實上處分權之人？被告
    是否無權占用原告所有系爭土地？
  (二)原告訴請被告陳月珠應將坐落原告所有系爭土地上編號C1之
    建物騰空及拆除，並將系爭被告陳月珠占用土地返還原告，
    是否欠缺權利保護要件？原告請求被告陳月珠給付相當於租
    金之不當得利，有無理由？若有理由，則所得請求之金額若
    干？
七、得心證理由：
  (一)被告蔡佳璋是否為坐落系爭土地上編號A1、A2、A3之未保存
    登記建物之所有權人或有事實上處分權之人？被告是否無權
    占用原告所有系爭土地？
    1.按當事人主張有利於己之事實者，就其事實有舉證之責任
      ，但法律別有規定，或依其情形顯失公平者，不在此限，
      民事訴訟法第277條定有明文。又民事訴訟如係由原告主
      張權利者，應先由原告負舉證之責，若原告先不能舉證，
      以證實自己主張之事實為真實，則被告就其抗辯事實即令
      不能舉證，或其所舉證據尚有疵累，亦應駁回原告之請求
      （最高法院17年上字第917號判例參照）。
    2.次按強制執行法上之拍賣，應解釋為買賣之一種，即以債
      務人為出賣人，拍定人為買受人（最高法院47年度台上字
      第152號判例要旨參照）。又按買賣乃法律行為，基於買
      賣取得不動產之所有權，非經登記不生效力（最高法院59
      年度台上字第1590號判例要旨參照）。再按拍賣之不動產
      ，買受人自領得執行法院發給權利移轉證書之日起，取得
      該不動產所有權，強制執行法第98條第1項前段著有明文
      ；而基於強制執行而取得不動產物權者，屬於民法第759
      條規定之範圍，一經法院發給所有權權利移轉證書，即發
      生取得不動產物權之效力（最高法院56年度上字第1898號
      判例）。末按執行法院拍賣債務人所有未辦保存登記之房
      屋，拍定人一經取得法院發給權利移轉證書，即發生取得
      不動產所有權之效力（台灣高等法院暨所屬法院85年度法
      律座談會民事執行類第15號座談結論）。次按房屋之拆除
      ，為事實上之處分行為，未經辦理所有權第一次登記之建
      物，僅所有人或有事實上處分權之人，方有拆除之權限，
      最高法院97年度台上字第1101號判決意旨參照）。
    3.本件原告主張被告蔡佳璋為坐落系爭土地上編號A1、A2、
      A3之建物之所有權人，而該建物為門牌號碼臺南市○○區
      ○○街222巷73號之未辦保存登記建物，被告蔡佳璋應拆
      除上開編號A1、A2、A3之建物，並將系爭被告蔡佳璋占用
      土地返還原告云云。惟查：臺南市○○區○○段133、133
      -1、133-2、133-3、133-4、133-5、133-6、133-7、133-
      8地號地號土地為被告蔡佳璋經由拍賣程序承受取得，然
      坐落133-5地號、133 -6地號土地上之未保存登記建物（
      原告指稱該未保存登記建物門牌號碼為安昌街222巷73號
      ）並未於該拍賣程序中列為拍賣標的，此業經本院依職權
      調取88年度執字第5024號執行卷宗查閱無訛，是本件執行
      法院拍賣標的僅及於上開各地號土地，而未及於上開未保
      存登記建物。揆諸前開說明，被告蔡佳璋於領得本院核發
      權利移轉證書起，不經登記即取得133、133-1、133-2、1
      33-3、133-4、133-5、13 3-6、133-7、133-8地號土地所
      有權（權利範圍60588分之7209），然未取得上開未保存
      登記建物之所有權，自難認被告蔡佳璋為該建物之所有權
      人。是原告主張被告蔡佳璋自法院拍得133-6地號土地，
      其上未保存登記建物即屬於得標人所有云云，並不足採。
    4.又參以臺南市政府稅務局安南分局100年1月21日函復本院
      所檢附臺南市○○區○○街222巷73號房屋之「房屋稅主
      檔查詢表」，可知該未保存登記建物房屋稅納稅義務人為
      許國裕，約莫於73年2月之前起造，則被告蔡佳璋是否為
      該未保存登記建物之所有權人或有事實上處分權之人，尚
      有可疑。另遍觀本件全卷卷證資料無一顯示被告蔡佳璋為
      上開未保存登記建物之所有權人或有事實上處分權之人。
      原告迄未能舉證證明被告蔡佳璋對上開未保存登記建物有
      所有權或事實上處分權之事實，是其主張被告蔡佳璋為編
      號A1、A2、A3之未保存登記建物之所有權人或有事實上處
      分權之人及被告無權占用原告所有系爭土地云云，即無足
      採。
    5.從而，原告依據民法第767條及第179條規定，請求被告蔡
      佳璋應將坐落原告所有系爭土地上編號A1、A2、A3建物騰
      空並拆除，並將系爭被告蔡佳璋占用土地返還原告，並請
      求自89年10月15日至返還土地之日止，按年給付4,916元
      ，即屬無據。
  (二)原告訴請被告陳月珠應將坐落原告所有系爭土地上編號C1之
    建物騰空及拆除，並將系爭被告陳月珠占用土地返還原告，
    是否欠缺權利保護要件？原告請求被告陳月珠給付相當於租
    金之不當得利，有無理由？若有理由，則所得請求之金額若
    干？
    1.原告訴請被告陳月珠應將坐落原告所有系爭土地上編號C1
      之建物騰空及拆除，並將系爭被告陳月珠占用土地返還原
      告，是否欠缺權利保護要件？
      (1)按訴訟應具備權利保護要件，其中關於保護必要之要件
        ，即關於本案欲得勝訴判決之當事人，有保護其權利之
        必要，亦即在法律上有判決之利益；次按分割共有物之
        判決，兼有形成判決及給付判決之性質，即除使各共有
        人間之共有關係變成單獨所有，或為共有關係之其他變
        更，而創設共有人間之權義關係，亦隱含命共有人辦理
        分割登記及互為交付之給付判決性質，共有物之分割，
        經分割形成判決確定者，即生共有關係終止及各自取得
        分得部分所有權之效力。共有人對於他共有人分得之部
        分，既喪失共有權利，則其占有，除另有約定外，即難
        謂有何法律上之原因；此觀諸強制執行法第131條第1項
        前段規定「關於共有物分割之裁判，執行法院得將各共
        有人分得部分點交之。」自明，因此，土地既得點交，
        則地上建物，依司法院36年院解字第3583號解釋，亦當
        然含有拆除效力在內，依強制執行法第125條準用第100
        條之法意推之，自可拆除房屋點交土地與分得之共有人
        。故共有人中之一人或數人訴請對造拆屋交地，應認係
        欠缺權利保護要件，應予駁回。末按權利保護要件，因
        與公益有關，其存在與否，不問他造主張與否，不問訴
        訟程度為何，法院均應依職權隨時調查之。又確定判決
        ，除當事人外，對於訴訟繫屬後為當事人之繼受人者，
        及為當事人或其繼受人占有請求之標的物者，亦有效力
        ，民事訴訟法第401條第1項定有明文。所謂繼受人，包
        括因法律行為而受讓訴訟標的之特定繼受人在內。而訴
        訟標的係指為確定私權所主張或否認之法律關係欲法院
        對之加以裁判者，法律關係乃法律所定為權利主體之人
        ，對於人或物所生之權利義務關係，惟所謂對人之關係
        與對物之關係，則異其性質，前者係指依實體法規定為
        權利主體之人，得請求特定人為特定行為之權利義務關
        係，此種權利義務關係僅存在於特定之債權人與債務人
        之間，倘以此項對人之關係為訴訟標的，必繼受該法律
        關係中之權利或義務之人始足當之，民事訴訟法第254
        條第1項亦指此項特定繼受人而言。後者則指依實體法
        規定為權利主體之人，基於物權，對於某物得行使之權
        利關係而言，此種權利關係，具有對世效力與直接支配
        物之效力，如離標的物，其權利失所依據，倘以此項對
        物之關係為訴訟標的時，其所謂繼受人凡受讓標的物之
        人，均包括在內。是以，依物權之請求權起訴受確定判
        決後，受讓訴訟標的物所有權之人，亦在民事訴訟法第
        401條第1項既判力主觀效力所及。
      (2)本件原告主張其所有系爭土地上編號C1之未保存登記建
        物（門牌號碼為臺南市○○區○○街222巷65號及69 號
        ），為被告陳月珠於本院88年度家訴字第62號分割共有
        物判決後所興建云云，惟為被告陳月珠否認，辯稱：上
        開編號C1建物於本院88年度家訴字第62號分割共有案件
        審理時即已存在，興建已有3、40年時間等語。經查：
        被告陳月珠所有坐落被告所有133-8地號及原告所有系
        爭土地上之房屋為未保存登記建物，門牌號碼為臺南市
        安南區○○街222巷65號及69號，業經本院於現場勘驗
        屬實並製有勘驗筆錄可參（本院卷第37頁）。另本院88
        年度家訴字第62號分割共有物事件審理中，被告陳月珠
        即已在分割前之臺南市○○區○○段133地號土地上興
        建房屋，其情形為：「占有部分為二層樓磚造、三層樓
        為石棉瓦屋頂、一樓部分有鐵皮屋頂搭建供才藝教室使
        用之建物及南側有一層樓磚造瓦頂建物」，此亦有勘驗
        筆錄暨附圖在卷可考（88年度家訴字第62號卷第48-51
        頁）。再被告陳月珠所有上開65號房屋之房屋稅起課日
        期為78年、86年，上開69號房屋之折舊年數為37年、44
        年，均已逾數十年，有臺南市稅務局房屋稅籍證明書在
        卷可按（本院卷第27-28頁）。而原告亦自承不知道被
        告陳月珠何時興建等語，原告復未能舉證以實其說，則
        原告此部分主張自不可採。準此，上開坐落原告所有系
        爭土地上編號C1建物於本院88年度家訴字第62號分割共
        有案件審理時既已存在，則本院88年度家訴字第62號於
        89年4月10判決確定後，被告陳月珠對原告分得之部分
        ，即已喪失共有權利，則被告陳月珠之占有，即難謂有
        何法律上之原因，原告自得根據該分割共有物之確定判
        決，逕行對被告陳月珠聲請拆除房屋點交土地予原告。
      (3)至被告陳月珠抗辯稱已於99年4月20日將其所有門牌號
        碼為臺南市○○區○○街222巷65號及69號之未保存登
        記建物贈與其女劉碧珍，並提出土地建築改良物所有權
        贈與移轉契約書、財政部臺灣省南區國稅局贈與稅免稅
        證明書為證（本院卷第73-74頁）。惟承前所述，裁判
        分割共有物乃基於物權之權利義務關係為訴訟標的，而
        為之判決，縱被告陳月珠將上開未保存登記建物贈與並
        交付其女劉碧珍，然仍為本院88年度家訴字第62號分割
        共有物確定判決既判力主觀範圍所及，原告自亦得持該
        分割共有物之確定判決，逕對特定繼受人劉碧珍聲請執
        行拆屋還地。易言之，原告本於上開分割共有物確定判
        決，即得請求上開未保存登記建物之所有權人或有事實
        上處分權之人拆除坐落於原告所有系爭土地上之未保存
        登記建物，而達訴訟上之目的，原告捨此未為，而另行
        提起本訴訟，其該部分之請求自屬欠缺權利保護要件，
        爰逕以判決駁回之。
      (4)至被告陳月珠另辯稱房屋已有40幾年，依照民法第769
        條規定，被告乃和平、公然、繼續占有該土地超過20年
        ，得請求將該地登記為被告所有云云。惟按以所有之意
        思，20 年間和平、公然、繼續占有他人未登記之不動
        產者，得請求登記為所有人，民法第769條定有明文，
        則時效取得所有權限於他人未登記之不動產始有適用。
        經查，系爭土地於89年裁判分割前，係登記於原告及被
        告陳月珠等共有人名下，裁判分割後係登記於原告名下
        ，並非未登記之不動產，自無民法第769條時效取得所
        有權之適用，則被告陳月珠以前揭情詞為辯，洵無足採
        。
    2.原告請求被告陳月珠給付相當於租金之不當得利，有無理
      由？若有理由，則所得請求之金額若干？
      (1)按無法律上之原因而受利益，致他人受損害者，應返還
        其利益，民法第179條前段定有明文。依不當得利之法
        則請求返還不當得利，其得請求返還之範圍，應以對方
        所受之利益為度，非以請求人所受損害若干為準（最高
        法院72年度台上字第4012號判決參照）。而無權占有他
        人之土地，可能獲得相當於租金之利益，為社會通常之
        觀念（最高法院61年台上字第1695號判例參照）。又按
        租用基地建築房屋，租金以不超過土地申報總價額年息
        百分之十為限，土地法第105條準用第97條定有明文。
        而此百分之十之限制，乃指基地租金之最高限額而言，
        並非謂必須照申報地價額百分之十計算（最高法院46年
        台上字第855號判例參照）。
      (2)經查：本件被告陳月珠自89年4月10日本院88年度家訴
        字第62號分割共有物案件裁判確定後，無權占有原告所
        有系爭土地，業已認定如前，且被告陳月珠未支付任何
        代價，故其無法律上原因受有利益，致原告受有損害甚
        明。原告請求被告返還相當於租金之不當得利，自屬可
        採。又本院88年度家訴字第62號分割共有物判決係於89
        年4月10日確定，故原告請求自89年11月15日起算相當
        於租金之不當得利，即屬有據。至被告陳月珠已於99年
        4 月20日贈與並交付上開未保存登記建物予其女劉碧珍
        ，被告陳月珠已非該建物之事實上處分權人，已如上述
        ，則原告請求被告自99年4月21日起至返還土地之日止
        相當於租金之不當得利，即屬無據。
      (3)本院審酌系爭土地東側有安昌街，為4米道路，南側為
        安昌街254巷，3米道路，15分鐘路程有小學，200公尺
        處在安昌街上有小型傳統市場，700公尺處在安昌街105
        巷處有便利商店等情，有本院99年12月6日勘驗筆錄在
        卷可按，亦與原告100年1月18日民事陳報狀所載內容大
        致相符（見本院卷第38頁、第65頁），因認計算被告陳
        月珠可能獲得相當於租金之不當得利，應依系爭土地申
        報地價按年息百分之5計算較為適當。準此，系爭土地
        自89 年7月起之申報地價為每平方公尺1,080元，自93
        年1月起之申報地價為每平方公尺1,040元，自96年1月
        起之申報地價為每平方公尺1,120元，有地價第二類謄
        本附卷可稽（本院卷第92至102頁），又被告陳月珠所
        有之上開編號C1之未保存登記建物無權占有原告所有系
        爭土地之面積為20.75平方公尺，按年息百分之5計算，
        據此計算自89年11月15日至99年4月20日止，被告陳月
        珠所受有之不當得利如下：89年11月15日至92年12月
        31日，共3,506元【計算式：1,080元〈申報地價〉×20
        .75〈占用面積〉×5%×（3＋47/365）〈年數〉＝3,50
        6元（元以下四捨五入，下同）】。93年1月1日至95
        年12月31日，共3,237元【計算式：1,040元〈申報地價
        〉×20.75×5%×3〈年數〉＝3,237元】。96年1月1
        日至99年4月20日，共3,836元【計算式：1, 120元〈申
        報地價〉×20.75×5%×（3＋110/365）〈年數〉＝3,8
        36元】。
      (4)從而，原告請求被告陳月珠返還原告相當於租金之不當
        得利10,579元（計算式：3,506＋3,237＋3,836＝10,57
        9），即屬正當，應予准許。至逾此數額之請求，尚非
        有據。
八、綜上所述，原告依民法第179條不當得利之法律關係，請求
    被告陳月珠應給付原告10,579元，為有理由，應予准許。另
    原告依據民法第767條及第179條規定，請求被告蔡佳璋應將
    坐落原告所有系爭土地上編號A1、A2、A3之建物騰空及拆除
    ，並將所占用土地返還原告，及自89年10月15日至返還土地
    之日止相當租金之不當得利，及請求被告陳月珠應將坐落原
    告所有系爭土地上編號C1之建物騰空及拆除，並將系爭被告
    陳月珠占用土地返還原告，及自99年4月21日起至返還土地
    之日止相當租金之不當得利，均無理由，應予駁回。
九、本件判決基礎已臻明確，兩造其餘攻擊、防禦方法與舉證，
    經審核結果並不能動搖判決基礎，或與本件事實認定無涉，
    爰不一一贅述，附此敘明。
十、結論：原告之訴為一部有理由，一部無理由，依民事訴訟法
    第385條第1項前段、第78條、第79條，判決如主文。
中    華    民    國   100    年    3     月    31    日
                      民事第二庭  法  官  高俊珊
以上正本係照原本作成。
如不服本判決，應於判決送達後20日內，向本院提出上訴狀並表
明上訴理由，如於本判決宣示後送達前提起上訴者，應於判決送
達後20日內補提上訴理由書（須附繕本）。
如委任律師提起上訴者，應一併繳納上訴審裁判費。
中    華    民    國   100    年    4     月    11    日
                                  書記官  蔡雅惠